# 新收入准则下运费支出的会计处理

提问人：13381185743 时间：2021-05-06 16:46:56
【例】甲公司与乙公司签订合同，向其销售一批产品，并委托丙公司（货运服务提供商）负责将该批产品运送至乙公司指定的地点，甲公司承担相关的运输费用。假定销售该产品属于在某一时点履行的履约义务，且控制权在送达乙公司指定地点时转移给乙公司。
求助陈版，本例中，对于甲公司期末在途运输的商品，是否需要确认对丙公司的其他应付款-计提运费和合同履约成本。

回答人：chenyiwei
理论上应随着丙公司提供运输服务的进度，逐步确认对丙公司的其他应付款-计提运费和合同履约成本。实务中可在运输服务完成时一次性确认，直接计入营业成本。